臺灣高等法院交通事件裁定　　　　　　 96年度交抗字第406號
抗　告　人
即受處分人　甲○○
代　表　人　陳文豊
上列抗告人因違反道路交通管理處罰條例案件，不服臺灣臺北地
方法院，中華民國96年5月18日所為裁定（96年度交聲字第403號
），提起抗告，本院裁定如下：
    主  文
抗告駁回。
    理  由
一、原處分意旨略以：抗告人即受處分人甲○○所有三Ｗ─二一
    九二號自用小客車，於九十六年二月十五日十五時五十分，
    由受處分人代表人陳文豊駕駛，在臺北市○○路一九九號前
    因行經有燈光號誌管制之交叉路口闖紅燈，經臺北市政府警
    察局內湖分局交通分隊逕行掣單舉發在案，依道路交通管理
    處罰條例第五十三條第一項之規定，處罰鍰新臺幣（下同）
    二千七百元等語。
二、原裁定意旨略以：
  (一)按汽車駕駛人，行經有燈光號誌管制之交岔路口闖紅燈者，
    處一千八百元以上五千四百元以下罰鍰，道路交通管理處罰
    條例第五十三條定有明文。
  (二)訊之受處分人甲○○之代表人陳文豊固不否認有於上揭時間
    駕駛甲○○所有上揭自用小客車，行經臺北市○○路一九九
    號前，惟矢口否認有何裁決書所指闖紅燈之違規行為。辯稱
    ：對向車道那三台車輛在行進中，伊車在等停等綠燈，而讓
    直行車先行，先黃燈再紅燈，轉彎車要讓直行車先行，伊車
    停在該處，設四秒如何反應，伊接到這個單，不知道如何開
    車，黃燈時候不能照，伊覺得奇怪，伊車已經停等，不能證
    明伊車已經停在那邊，伊等著移動，變成伊闖紅燈等語。惟
    查，受處分人違規之事實，有臺北市政府警察局內湖分局九
    十六年四月二十四日北市警內分交字第○九六三一四○一二
    ○○號函檢送本件違規採證照片二張附卷可參；又該違規地
    點所使用之微電腦闖紅燈照相設備器材係在停止線前方地面
    下埋設自動感應式Ｓ線圈，Ｓ線圈與路口號誌相互連結具有
    高度準確性，且儀器在號誌顯示紅燈時，才會啟動照相設備
    採證；查本案三Ｗ─二一九二號自用小客車於九十六年二月
    十五日十五時五十分由臺北市○○路第一車道南向北行駛至
    同市○○街設有燈光號誌管制交叉路口，在黃燈（Ｙ）已亮
    四秒轉為紅燈（Ｒ）亮二．四秒後以每小時十四公里（Ｖ）
    時速通過停止線，至第二張受照時間為紅燈（Ｒ）亮三．三
    秒，其車身已進入路口範圍，明確違反號誌管制行駛，此有
    臺北市政府警察局內湖分局九十六年三月二十二日北市警內
    分交字第0000000000○號書函影本在卷可稽。是
    依上述違規照片及內湖分局書函之說明，三Ｗ─二一九二號
    自用小客車係在九十六年二月十五日十五時五十分由瑞光路
    第一車道南向北車道行駛時，於該處紅燈已亮二．四秒後以
    十四公里時速通過該路口，換算成秒速為每秒約三．九公尺
    ，二．四秒約可行進九．三六公尺，依一般自用小客車之車
    身約為四公尺，而該車於紅燈已亮二．四秒後整個車身才剛
    跨越過停止線，且依該車車型及引擎性能以觀，當無可能剛
    啟動即達十四公里之時速，是該車應係在紅燈亮起之後才行
    駛跨越經過停止線，前開受處分人之代表人所辯顯不足採；
    本件受處分人之違規行為堪以認定。綜上，原處分機關據以
    援引上開規定以及違反道路交通管理事件統一裁罰標準之規
    定，裁處二千七百元核無不當，本件異議為無理由，應予駁
    回等語。
三、抗告意旨略以：
  (一)抗告人向原審請求清查該路口所有車輛之違規紀錄，然原裁
    定僅依臺北市政府警察局內湖分局片面且不充分之證據而為
    裁決，明顯未當。再者無證據證明照片所載「Ｖ＝十四」是
    三Ｗ─二一九二號車所為；亦無証據証明第二張拍攝紀錄「
    Ｖ＝十四」是三Ｗ─二一九二號車輛進入第一感應區之車速
    。且警方應說明，第一張、第二張照片之拍攝條件（依設備
    操作功能書為憑），證明所載數據為三Ｗ─二一九二號車所
    為。
  (二)依卷附臺北市政府警察局內湖分局北市警內分交第0000
    000000○號書函說明三固稱：「儀器在號誌顯示紅燈
    時，才會啟動照相設備採證」。然警方係蓄意隱瞞Ｒ○秒到
    Ｒ二．四的該路口所有闖紅燈紀錄，且由警方僅呈兩張照片
    ，該路口紅燈不只三Ｗ─二一九二跨越停止線，卻認定闖紅
    燈是此車所為，難以信服云云。提起抗告，請求撤銷原審裁
    定。
四、按汽車駕駛人，行經有燈光號誌管制之交岔路口闖紅燈者，
    處新臺幣一千八百元以上五千四百元以下罰鍰，道路交通管
    理處罰條例第五十三條第一項定有明文。經查：
  (一)本件系爭車輛違規路口所設置之自動感應式Ｓ線圈，係與路
    口號誌相互連結具有高度準確性，儀器於號誌顯示紅燈時，
    才會啟動照相設備採證等情，有前揭臺北市政府警察局內湖
    分局北市警內分交第0000000000○號函文可佐（
    原審卷八頁）。倘抗告人之代表人陳文豊駕駛之車輛確係於
    號誌轉為紅燈之前即通過停止線，當不致為該照相設備拍照
    採證。抗告意旨固稱拍照當時尚有其他車輛同行，該二紙照
    片，無法證明係陳文豊所駕駛之車輛有違規而拍攝云云。然
    觀諸卷附二紙採證照片顯示：(1)係於同一地點，時間差距為
    零點九秒之情況下，連續為拍攝；(2)於同一時間，與抗告人
    之車輛同向行駛於該路口之另二部自用小客車（車號三Ｎ─
    ○八五八號黑色小客車及六Ｅ─六一五七號銀白色小客車）
    ，於上揭時間均未有移動之跡象，且該二車煞車燈均呈現煞
    車狀態，而在該處處於停等之情狀；惟抗告人之車輛於號誌
    轉紅燈二．四秒時，甫通過停止線，且經○．九即號誌轉紅
    燈三．三後，更進一步行進至交叉路口範圍，亦即拍照當時
    於該路口同向之三部車輛，僅抗告人之車輛仍繼續行使，且
    於通過停止線後復行顯示左轉方向燈意圖左轉，因囿於前方
    黑色休旅車阻擋，而煞車待轉等情（原審卷一七頁），有該
    二張照片足證，且經本院比對照片內容無訛。是以，足證抗
    告人所指摘之同向其餘車輛係在煞車停等之狀態，僅抗告人
    之車輛有繼續行進之違規事實殆無疑義，自可排除其他車輛
    違規之事實。抗告意旨辯稱該二紙採證照片及照片內數據所
    示非抗告人車輛之數據云云，顯然無可採信。
  (二)抗告意旨復稱：要求清查拍照當時所有車輛之違規紀錄，不
    得僅處罰抗告人車輛云云。然本案抗告人車輛違規之時間，
    其他同向車輛，係於該路口停等紅燈，已如前述，而抗告人
    違規之事實既已臻明確，依法即應為裁處，至是否尚有其他
    車輛同為裁處一節雖無相關資料可參，然究與抗告人代表人
    駕駛上開車輛確有違規行為一節無涉，縱調閱其他車輛違規
    紀錄亦無法解免抗告人之違規行為，自無調查之必要。至抗
    告意旨復指摘警方隱瞞其他車輛違規紀錄等情，然果有實情
    ，核屬依法舉發之範疇，要與本案認定抗告人違規之事實無
    關，是此部分漫予指摘已屬臆測，無足憑採，亦無足援為對
    己有利之證據。綜上各情，本件抗告人違規事實明確，原審
    裁定核無違誤，抗告人以前揭情詞為辯，為無理由，其抗告
    應予駁回。
五、據上論結，應依道路交通案件處理辦法第二十六條，刑事訴
    訟法第四百十二條，裁定如主文。
中　　華　　民　　國　　96　　年　　6 　　月　　6 　　日
　　　　　　　　　刑事第十八庭  審判長法　官  溫耀源
　　　　　　　　　      　　　　　　　法  官  邱同印
　　　　　　　　　　　　      　　　　法  官  段景榕
以上正本證明與原本無異。
不得再抗告。
                                      書記官  陳靜姿
中　　華　　民　　國　　96　　年　　6 　　月　　8 　　日
